Images du répertoire du notaire Jean Gabillon pour l'étude VI
Archives nationales de France
Images du répertoire du notaire Jean Gabillon pour l'étude VI
22 septembre 1650 - 27 avril 1674
MC/RE/VI/9
Etude VI; Gabillon, Jean
Un registre
Archives nationales de France
Minutes et répertoires: la loi 2008-696 du 15 juillet 2008 relative aux archives a fixé à 75 ans à compter de la date de l'acte, ou à 25 ans à compter de la date du décès de l'intéressé si ce délai est plus bref, le délai de communication des minutes et répertoires des notaires; ce délai est porté à 100 ans à compter de la date de l'acte si le document se rapporte à un mineur (code du Patrimoine, articles L213-2, 4e d et 5e).
Autres documents de l'étude (dossiers de clients, comptabilité...): s'agissant d'archives privées, ces documents sont communicables selon les modalités fixées par le déposant ou le donateur.
Certains documents ne sont pas accessibles sous leur forme originale en raison de leur mauvais état de conservation.
Registre entré aux Archives nationales en 1931.
419 feuillets de papier manuscrits, hauteur 35 x largeur 23 cm, composé de 26 cahiers non foliotés par le notaire. Le registre n'est pas en bon état.
Registre folioté en 2003 (foliotation non visible à l'écran)
Images des répertoires de l’étude VI
Archives de l'étude VI
répertoire d'officier public ministériel
- Répertoire chronologique pour la période du 22 septembre 1650 au 27 avril 1674, 22 septembre 1650 - 27 avril 1674; MC/RE/VI/9
  Le répertoire contient sur trois colonnes non encadrées les informations suivantes: 1. nature de l'acte; 2. nom, prénom, des parties; 3. date du jour.
  répertoire
  - Liste chronologique des actes pour la période du 22 septembre au 31 décembre 1650, 22 septembre - 31 décembre 1650; 1 r°-3 v°; 3 feuillets
  - Liste chronologique des actes pour la période du 2 janvier au 31 décembre 1651, 2 janvier - 31 décembre 1651; 3 v°-15 r°; 13 feuillets
  - Liste chronologique des actes pour la période du 2 janvier au 31 décembre 1652, 2 janvier - 31 décembre 1652; 15 r°-27 r°; 13 feuillets
  - Liste chronologique des actes pour la période du 1er janvier au 30 décembre 1653, 1er janvier - 30 décembre 1653; 27 v°-46 r°; 20 feuillets
  - Liste chronologique des actes pour la période du 1er janvier au 24 décembre 1654, 1er janvier - 24 décembre 1654; 46 r°-62 v°; 17 feuillets
  - Liste chronologique des actes pour la période du 3 janvier au 31 décembre 1655, 3 janvier - 31 décembre 1655; 62 v°-78 v°; 17 feuillets
  - Liste chronologique des actes pour la période du 1er janvier au 30 décembre 1656, 1er janvier - 30 décembre 1656; 79 r°-97 v°; 19 feuillets
  - Liste chronologique des actes pour la période du 2 janvier au 30 décembre 1657, 2 janvier - 30 décembre 1657; 97 v°-114 v°; 18 feuillets
  - Liste chronologique des actes pour la période du 3 janvier au 29 décembre 1658, 3 janvier - 29 décembre 1658; 114 v°-128 v°; 15 feuillets
  - Liste chronologique des actes pour la période du 3 janvier au 31 décembre 1659, 3 janvier - 31 décembre 1659; 128 v°-148 r°; 21 feuillets
  - Liste chronologique des actes pour la période du 3 janvier au 31 décembre 1660, 3 janvier - 31 décembre 1660; 148 r°-167 r°; 20 feuillets
  - Liste chronologique des actes pour la période du 4 janvier au 30 décembre 1661, 4 janvier - 30 décembre 1661; 167 r°-185 v°; 19 feuillets
  - Liste chronologique des actes pour la période du 2 janvier au 31 décembre 1662, 2 janvier - 31 décembre 1662; 185 v°-202 v°; 18 feuillets
  - Liste chronologique des actes pour la période du 3 janvier au 31 décembre 1663, 3 janvier - 31 décembre 1663; 202 v°-218 v°; 17 feuillets
  - Liste chronologique des actes pour la période du 2 janvier au 31 décembre 1664, 2 janvier - 31 décembre 1664; 218 v°-235 v°; 18 feuillets
  - Liste chronologique des actes pour la période du 1er janvier au 31 décembre 1665, 1er janvier - 31 décembre 1665; 235 v°-252 v°; 18 feuillets
  - Liste chronologique des actes pour la période du 2 janvier au 30 décembre 1666, 2 janvier - 30 décembre 1666; 252 v°-271 r°; 20 feuillets
  - Liste chronologique des actes pour la période du 3 janvier au 31 décembre 1667, 3 janvier - 31 décembre 1667; 271 r°-288 r°; 18 feuillets
  - Liste chronologique des actes pour la période du 2 janvier au 31 décembre 1668, 2 janvier - 31 décembre 1668; 288 r°-305 r°; 18 feuillets
  - Liste chronologique des actes pour la période du 2 janvier au 31 décembre 1669, 2 janvier - 31 décembre 1669; 305 r°-325 r°; 21 feuillets
  - Liste chronologique des actes pour la période du 1er janvier au 31 décembre 1670, 1er janvier - 31 décembre 1670; 325 r°-346 v°; 22 feuillets
  - Liste chronologique des actes pour la période du 1er janvier au 31 décembre 1671, 1er janvier - 31 décembre 1671; 346 v°-366 v°; 21 feuillets
  - Liste chronologique des actes pour la période du 2 janvier au 31 décembre 1672, 2 janvier - 31 décembre 1672; 367 r°-386 v°; 20 feuillets
  - Liste chronologique des actes pour la période du 1er janvier au 31 décembre 1673, 1er janvier - 31 décembre 1673; 387 r°-408 v°; 22 feuillets
  - Liste chronologique des actes pour la période du 2 janvier au 27 avril 1674, 2 janvier - 27 avril 1674; 408 v°-419 v°; 12 feuillets